臺灣基隆地方法院民事裁定  
111年度監宣字第83號
聲   請   人  陳建國  

受監護宣告人  陳莊秋允  住○○市○○區○○○路00巷00號0                            樓

上列聲請人聲請處分受監護宣告人之財產事件，本院裁定如下：
    主    文
准聲請人代為處分受監護宣告人陳莊秋允（女、民國00年00月00
日生、身分證統一編號：Z000000000號）所有如附表所示之不動
產。
聲請費用由受監護宣告人陳莊秋允負擔。
    理    由
一、聲請意旨略以：受監護宣告人陳莊秋允前經本院於民國111
    年5月2日以111年度監宣字第8號民事裁定宣告為受監護宣告
    人，並由聲請人擔任其監護人。茲受監護宣告人於109年5月
    腦溢血住院，現仍於三軍總醫院呼吸病房靠呼吸器維生，並
    無意識，相關事務均由聲請人及陳智慧等負責處理。今受監
    護宣告人持續住院維持生命，開銷巨大，而受監護宣告人有
    附表所示之不動產，應有部分為七分之一，為受監護宣告人
    之醫療生活開銷所需，實有處分上述不動產之必要。故為受
    監護宣告人之利益，請准處分受監護宣告人陳莊秋允所有如
    附表所示之不動產以供照護之需，爰依民法第1101條第2項
    第1款之規定，聲請裁定准予處分受監護宣告人所有如附表
    所示之不動產等語。
二、按監護人對於受監護人之財產，非為受監護人之利益，不得
    使用、代為或同意處分；監護人代理受監護人購置或處分不
    動產行為，非經法院許可，不生效力；上開規定於成年人之
    監護準用之，民法第1101條第1項、同條第2項第1款及第111
    3條分別定有明文。
三、查聲請人上開主張，業據其提出附表所示土地、建物所有權
    狀、三軍總醫院附設基隆民眾診療服務處醫療款收據、醫療
    費用明細收據為證，並經本院依職權調取本院111年度監宣
    字第8號卷宗查核無訛，自堪信聲請人之主張為真實。本院
    審酌受監護宣告人之醫療照護費用支出龐大，故有處分受監
    護宣告人所有如附表所示之不動產之必要。從而，聲請人聲
    請本院許可其代為處分受監護宣告人陳莊秋允如附表所示之
    不動產，核與陳莊秋允之利益相符，依法即無不合，應予准
    許。
四、末按監護人應以善良管理人之注意，執行監護職務。又監護
    人於執行監護職務時，因故意或過失，致生損害於受監護宣
    告之人者，應負賠償之責。再法院於必要時，得命監護人提
    出監護事務之報告、財產清冊或結算書，檢查監護事務或受
    監護宣告之人之財產狀況。民法第1113條準用同法第1100條
    、第1109條第1項、第1103條第2項規定均有明示，則本件聲
    請人即監護人代為處分受監護人陳莊秋允之不動產，就處分
    之財產應妥適管理及使用，併予敘明。
五、依家事事件法第164條第2項，裁定如主文。
中　　華　　民　　國　　111 　年　　8 　　月　　25　　日
                   家事法庭     法  官　黃永定  
以上正本係照原本作成。
如對本裁定抗告須於裁定送達後10日內向本院提出抗告狀。
中　　華　　民　　國　　111 　年　　8 　　月　　25　　日
                                書記官　佘筑祐
附表：
編號 種類 土地或建物坐落 面積（平方公尺） 權利範圍 1 土地 基隆市仁愛區延平段 0000-0000地號 121 70000分3652   2 土地 基隆市仁愛區延平段 0000-0000地號 19 70000分3652   3 建物 基隆市仁愛區延平段 00000-000建號 264.42 7分之1